臺灣桃園地方法院刑事裁定
111年度聲字第1815號
聲  請  人  臺灣桃園地方檢察署檢察官
受  刑  人  李玉丁

                    籍設桃園市○○區○○路000號（桃園○○○○○○○○○，現於法務部○○○○○○○執行中）
上列聲請人因受刑人數罪併罰有二裁判以上，聲請定其應執行之
刑（111年度執聲字第1234號），本院裁定如下：
    主  文
李玉丁所犯如附表編號1至8所示之罪刑，應執行有期徒刑壹年肆
月，如易科罰金，以新臺幣壹仟元折算壹日。所犯如附表編號9 
至10所示之罪刑，應執行有期徒刑玖月。
    理  由
一、聲請意旨略以：受刑人李玉丁因犯施用第一、二級毒品罪等
    案件，先後經判決確定（如附表），符合數罪併罰之要件，
    應依刑法第53條、第51條第5款、第50條第2項之規定，分別
    就附表編號1至8（第1組）、編號9至10（第2組）所示罪刑
    聲請定其應執行之刑，爰依刑事訴訟法第477條第1項規定聲
    請裁定等語。
二、按裁判確定前犯數罪者，併合處罰之。數罪併罰，有二裁判
    以上者，依刑法第51條之規定，定其應執行之刑；數罪併罰
    ，分別宣告其罪之刑，如宣告多數有期徒刑者，於各刑中之
    最長期以上，各刑合併之刑期以下，定其刑期，但不得逾30
    年；次按刑法第41條第1項之規定於數罪併罰之數罪均得易
    科罰金，其應執行之刑逾6月者，亦適用之；又按刑法第48
    條應更定其刑者，或依刑法第53條及第54條應依刑法第51條
    第5款至第7款之規定，定其應執行之刑者，由該案犯罪事實
    最後判決之法院之檢察官，聲請該法院裁定之，刑法50條第
    1項前段、第53條、第51條第5款、第41條第8項，刑事訴訟
    法第477條第1項分別定有明文。又本件形式上雖為一聲請案
    件，然實質上係檢察官將二項獨立之定應執行刑聲請，合併
    於一聲請書同時為之，本院自應依其聲請，就各該部分之聲
    請分別予以審核及准駁（最高法院105年度台抗字第394號裁
    定意旨可資參照）。另按刑事訴訟法第370條第2項、第3項
    ，已針對第二審上訴案件之定應執行刑，明定有不利益變更
    禁止原則之適用；而分屬不同案件之數罪併罰有應更定執行
    刑之情形，倘數罪之刑，曾經定應執行刑，再與其他裁判宣
    告之刑定應執行刑時，在法理上亦同受此原則之拘束。亦即
    ，另定之執行刑，其裁量所定之刑期，不得較重於前定之執
    行刑加計後裁判宣告之刑或所定執行刑之總和（最高法院10
    9年度台抗字第1291號裁定意旨參照）。
三、經查，受刑人所犯如附表所示之罪，均經本院判決確定等情
    ，有上開判決書、臺灣高等法院被告前案紀錄表各1份在卷
    可稽，其中受刑人所犯如附表編號9所示之罪刑不得易科罰
    金，附表編號10所示之罪刑得易科罰金，惟受刑人業已提出
    聲請，請求檢察官就如附表編號9、10所示之罪，聲請合併
    定應執行刑，此有受刑人簽名捺印之「臺灣桃園地方檢察署
    依102年1月23日修正之刑法第50條調查受刑人是否聲請定應
    執行刑調查表」」1份在卷可稽（見執聲卷第5頁），已合定
    刑要件。聲請人以本院為犯罪事實最後判決之法院，分別聲
    請就附表編號1至8（第1組）及附表編號9至10（第2組）所
    示之罪刑各定其應執行刑，本院審認核屬正當，應予准許。
    又受刑人所犯附表編號1至2所示之罪刑、所犯附表編號3至4
    所示之罪刑、所犯附表編號5至6所示之罪刑、所犯附表編號
    7至8所示之罪刑，既均曾定應執行刑確定，本院就附表編號
    1至8部分為定應執行刑之裁判時，應在上開曾定應執行刑加
    計其他宣告刑之總和範圍內定應執行刑，是本院審酌被告所
    犯如附表所示之罪均為施用毒品罪、具有病患性犯人之特質
    之情，參以各罪犯罪時間差距，兼顧刑罰衡平之要求及矯正
    受刑人之目的及經本院函詢，受刑人對於定刑未表示意見（
    見本院卷第39至41頁）等一切情狀，分別就附表編號1至8及
    附表編號9至10所示之罪刑定其應執行刑如主文所示，並就
    編號1至8部分諭知易科罰金之折算標準。
五、依刑事訴訟法第477條第1項，刑法第50條、第53條、第51條
    第5款、第41條第1項前段、第8項，裁定如主文。
中　　華　　民　　國　　111 　年　　8 　　月　　3 　　日
                  刑事第十五庭  法　官　林岷奭
以上正本證明與原本無異。
如不服本裁定，應於裁定送達後5 日內向本院提出抗告狀。
　　　　　　　　　　　　　　　  書記官　林慈思
中　　華　　民　　國　　111 　年　　8 　　月　　3 　　日
附表：受刑人李玉丁定應執行刑案件一覽表
編號  1 2 3 罪名  施用第一級毒品罪 施用第二級毒品罪 施用第一級毒品罪 宣告刑  有期徒刑6月 有期徒刑2月 有期徒刑4月 犯罪日期  105年11月30日 105年11月30日 105年11月15日 偵查機關 年度案號  臺灣桃園地方檢察署105年度毒偵字第6942號 臺灣桃園地方檢察署105年度毒偵字第6942號 臺灣桃園地方檢察署106年度毒偵字第2165號 最後事實審 法院 臺灣桃園地方法院 臺灣桃園地方法院 臺灣桃園地方法院  案號 106年度審簡字第509號 106年度審簡字第509號 106年度審訴字第919號  判決日 106年6月26日 106年6月26日 106年9月20日 確定判決 法院 臺灣桃園地方法院 臺灣桃園地方法院 臺灣桃園地方法院  案號 106年度審簡字第509號 106年度審簡字第509號 106年度審訴字第919號  確定日 106年7月17日 106年7月17日 106年10月16日 是否為得易科罰金之案件  是 是 是 備註  臺灣桃園地方檢察署106年度執字第11393號 臺灣桃園地方檢察署106年度執字第11393號 臺灣桃園地方檢察署106年度執字第15237號   編號1至2經原判決定應執行有期徒刑6月確定（已執畢）  編號3至4經原判決定應執行有期徒刑4月確定 （已執畢） 

編號  4 5 6 罪名  施用第二級毒品罪 施用第一級毒品罪 施用第二級毒品罪 宣告刑  有期徒刑1月 有期徒刑4月 有期徒刑1月 犯罪日期  105年11月14日 106年6月18日 106年6月18日 偵查機關 年度案號  臺灣桃園地方檢察署106年度毒偵字第2165號 臺灣桃園地方檢察署106年度毒偵字第3839號 臺灣桃園地方檢察署106年度毒偵字第3839號 最後事實審 法院 臺灣桃園地方法院 臺灣桃園地方法院 臺灣桃園地方法院  案號 106年度審訴字第919號 106年度審訴字第1258號 106年度審訴字第1258號  判決日 106年9月20日 106年11月22日 106年11月22日 確定判決 法院 臺灣桃園地方法院 臺灣桃園地方法院 臺灣桃園地方法院  案號 106年度審訴字第919號 106年度審訴字第1258號 106年度審訴字第1258號  確定日 106年10月16日 106年12月25日 106年12月25日 是否為得易科罰金之案件  是 是 是 備註  臺灣桃園地方檢察署106年度執字第15237號 臺灣桃園地方檢察署107年度執字第1669號 臺灣桃園地方檢察署107年度執字第1669號   編號3至4經原判決定應執行有期徒刑4月確定 （已執畢） 編號5至6經原判決定應執行有期徒刑4月確定（已執畢）    

編號  7 8 9 罪名  施用第一級毒品罪 施用第二級毒品罪  施用第一級毒品罪 宣告刑  有期徒刑6月 有期徒刑2月 有期徒刑7月 犯罪日期  106年5月10日 106年5月9日 106年9月29日凌晨4時為警採尿回溯26小時內某時 偵查機關 年度案號  臺灣桃園地方檢察署106年度毒偵字第5680號 臺灣桃園地方檢察署106年度毒偵字第5680號 臺灣桃園地方檢察署106年度毒偵字第6256號 最後事實審 法院 臺灣桃園地方法院 臺灣桃園地方法院 臺灣桃園地方法院  案號 106年度審訴字第1850號 106年度審訴字第1850號 106年度審訴字第1965號  判決日 107年2月9日 107年2月9日 107年2月9日 確定判決 法院 臺灣桃園地方法院 臺灣桃園地方法院 臺灣桃園地方法院  案號 106年度審訴字第1850號 106年度審訴字第1850號 106年度審訴字第1965號  確定日 107年5月29日 107年5月29日 107年5月29日 是否為得易科罰金之案件  是 是 否 備註  臺灣桃園地方檢察署107年度執字第8171號（111年度執緝字第976號） 臺灣桃園地方檢察署107年度執字第8171號（111年度執緝字第976號） 臺灣桃園地方檢察署107年度執字第8169號（111年度執緝字第978號）   編號7至8經原判決定應執行有期徒刑7月確定     

編號  10 11 12 罪名  施用第二級毒品罪 （以下空白）  宣告刑  有期徒刑3月   犯罪日期  106年9月29日   偵查機關 年度案號  臺灣桃園地方檢察署106年度毒偵字第6256號   最後事實審 法院 臺灣桃園地方法院    案號 106年度審訴字第1965號    判決日 107年2月9日   確定判決 法院 臺灣桃園地方法院    案號 106年度審訴字第1965號    確定日 107年5月29日   是否為得易科罰金之案件  是   備註  臺灣桃園地方檢察署107年度執字第8170號（111年度執緝字第977號）